【裁判字號】    95,台上,2272
【裁判日期】    951013
【裁判案由】    給付貨款
【裁判全文】
最高法院民事裁定            九十五年度台上字第二二七二號
上  訴  人  豐溢鞋業股份有限公司
法定代理人  甲○○
訴訟代理人  林建宏律師
被 上訴 人  德力豐企業有限公司
法定代理人  乙○○
上列當事人間請求給付貨款事件，上訴人對於中華民國九十五年
六月二十日台灣高等法院台中分院第二審判決（九十四年度上字
第二三九號），提起上訴，本院裁定如下：
    主  文
上訴駁回。
第三審訴訟費用由上訴人負擔。
    理  由
按上訴第三審法院，非以原判決違背法令為理由，不得為之。又
提起上訴，上訴狀內應記載上訴理由，表明原判決所違背之法令
及其具體內容、依訴訟資料合於該違背法令之具體事實，其依民
事訴訟法第四百六十九條之一規定提起上訴者，並應具體敘述為
從事法之續造、確保裁判之一致性或其他所涉及之法律見解具有
原則上重要性之理由，同法第四百六十七條、第四百七十條第二
項分別定有明文。而依同法第四百六十八條規定，判決不適用法
規或適用不當者，為違背法令；依同法第四百六十九條規定，判
決有該條所列各款情形之一者，為當然違背法令。是當事人提起
上訴，如合併以同法第四百六十九條及第四百六十九條之一規定
之情形為上訴理由時，其上訴狀或理由書應表明該判決所違背之
法令條項，或有關判例、解釋字號，或成文法以外之習慣或法理
等及其具體內容，暨係依何訴訟資料合於該違背法令之具體事實
，並具體敘述為從事法之續造、確保裁判之一致性或其他所涉及
之法律見解具有原則上重要性之理由。如未依上述方法表明，或
其所表明者與上開法條規定不合時，即難認為已合法表明上訴理
由，其上訴自非合法。本件上訴人對於原判決提起上訴，雖以該
判決有不備理由及違背證據法則等違背法令為由，惟核其上訴理
由狀所載內容，仍屬就原審取捨證據、認定事實之職權行使及其
他與判決結果不生影響之理由，指摘原判決不當，並就原審本於
上開職權之行使所論斷：查被上訴人傳真系爭訂單予上訴人之前
，曾於民國九十一年九月九日陪同日本商ＭＯＮＤＥ公司負責人
宮本哲憲赴上訴人公司確定鞋子樣品，為兩造所不爭，且該訂單
單價欄記載：「FOB:H.K USD: 5.3 C5%（一件）FOB:H.KUSD:5.5
C5%（三件）FOB:H.K USD:5.5含5%（一件）」，按一般契約記載
C5% 意指佣金（即COMMISSION）百分之五，被上訴人傳真之訂單
，如係自為買受人即無於單價欄列明佣金百分之五，或記載含百
分之五之必要，足認其傳真該訂單已表明仲介之身分，轉達買方
出貨型號數量日期等指示，促上訴人按確認之樣品指示生產出貨
，向上訴人收取百分之五之佣金，乃於單價內含佣金百分之五至
明。況被上訴人主張上訴人與日商ＭＯＮＤＥ公司，自八十九年
起交易即循此模式一節，上訴人亦未爭執，上訴人指被上訴人為
系爭訂單之買受人自不能認為真正。則上訴人據以請求被上訴人
給付該貨款美金五萬四千零四十元本息，不應准許等情，指摘其
為不當，並泛言謂為違法，而非表明該判決所違背之法令及其具
體內容，暨依訴訟資料合於該違背法令之具體事實，並具體敘述
為從事法之續造、確保裁判之一致性或其他所涉及之法律見解具
有原則上重要性之理由，難認其已合法表明上訴理由。依首揭說
明，應認其上訴為不合法。
據上論結，本件上訴為不合法。依民事訴訟法第四百八十一條、
第四百四十四條第一項前段、第九十五條、第七十八條，裁定如
主文。
中    華    民    國  九十五  年    十    月   十三   日
                      最高法院民事第八庭
                          審判長法官  朱  建  男
                                法官  顏  南  全
                                法官  許  澍  林
                                法官  鄭  傑  夫
                                法官  蘇  清  恭
      本件正本證明與原本無異
                                      書  記  官
中    華    民    國  九十五  年    十    月   二十   日
                                                 Ｒ


司法院資訊處製作；財團法人民間司法改革基金會備份。
